【裁判字號】    99,上訴,721
【裁判日期】    991130
【裁判案由】    毒品危害防制條例
【裁判全文】
臺灣高等法院臺南分院刑事判決         99年度上訴字第721號
上  訴  人  臺灣臺南地方法院檢察署檢察官
上  訴  人
即  被  告  鄭志強
上  訴  人
即  被  告  張舜喜
共      同
指定辯護人  本院公設辯護人  簡松柏
上列上訴人因被告等違反毒品危害防制條例案件，不服臺灣台南
地方法院99年度訴字第355號、99年度易字第501號中華民國99年
6月18日第一審判決（起訴案號：臺灣台南地方法院檢察署98年
度偵字第16804號，追加起訴案號：同署99年度毒偵字第208號）
，提起上訴，本院判決如下：
    主  文
原判決撤銷。
鄭志強犯如附表一、三、四所示各罪，各處如附表一、三、四所
示之主刑及從刑；又施用第二級毒品，累犯，處有期徒刑參月；
應執行有期徒刑伍年拾月，未扣案販賣毒品所得新臺幣伍萬捌仟
伍佰元，沒收，如全部或一部不能沒收時，以其財產抵償之（其
中新臺幣參仟元與張舜喜連帶沒收，如全部或一部不能沒收時，
以其與張舜喜之財產連帶抵償之）。
張舜喜犯如附表二、三、五所示各罪，各處如附表二、三、五所
示之主刑及從刑；應執行有期徒刑伍年陸月，未扣案販賣毒品所
得新臺幣貳萬柒仟伍佰元，沒收，如全部或一部不能沒收時，以
其財產抵償之（其中新臺幣參仟元與鄭志強連帶沒收，如全部或
一部不能沒收時，以其與鄭志強之財產連帶抵償之）。
    事  實
一、鄭志強前因施用毒品案件，經臺灣高雄地方法院以91年度毒
    聲字第4827號裁定送觀察勒戒後，因認無繼續施用傾向，於
    民國91年9月24日釋放出所；又於96年2月間因施用毒品案件
    ，經上開法院以96年度簡字第2089號判處有期徒刑5月確定
    ，嗣經裁定減刑，於96年9月18日執行完畢。
二、鄭志強與張舜喜為朋友關係，其2人均明知甲基安非他命係
    毒品危害防制條例第2條第2項第2款明定之第二級毒品，依
    法不得持有、販賣，竟【意圖營利】，分別單獨或共同為下
    列販毒行為：
（一）鄭志強基於販賣第二級毒品甲基安非他命之犯意，以所使
      用之0000000000號行動電話門號作為聯絡工具，約妥交易
      時間、地點後，多次販賣第二級毒品甲基安非他命予張舜
      喜、蔡思怡、吳芳宗、劉家瑋、陳銘彥、陳建志、何文華
      等人（詳細交易時間、地點、次數、金額等，均詳如附表
      一所示，原判決附表一之標題誤載為安非他命）。
（二）張舜喜基於販賣第二級毒品甲基安非他命之犯意，以所使
      用之0000000000號行動電話門號作為聯絡工具，約妥交易
      時間、地點後，多次販賣第二級毒品甲基安非他命予黃兆
      霖、宋昇錚、黃桂烽、劉家豪、劉家瑋、陸賢貴等人（詳
      細交易時間、地點、次數、金額等，均詳如附表二所示，
      原判決附表二之標題誤載為安非他命）。
（三）鄭志強、張舜喜共同基於販賣第二級毒品甲基安非他命之
      犯意聯絡，由鄭志強與何文華約妥交易時間、地點後，再
      以電話通知張舜喜，由張舜喜前往約定地點交付毒品予何
      文華；另由鄭志強駕車搭載張舜喜一同前往約定地點，由
      張舜喜交付毒品予劉家瑋，並收取金錢後轉交鄭志強，先
      後以上開方式，共同販賣第二級毒品甲基安非他命（原判
      決誤載為海洛因）予何文華、劉家瑋（詳細交易時間、地
      點、次數、金額等，均詳如附表三所示，原判決附表三之
      標題誤載為安非他命）。
二、鄭志強、張舜喜均明知甲基安非他命亦經行政院衛生署公告
    禁止使用，為藥事法所規定之禁藥，依法不得轉讓，竟分別
    為下列轉讓行為：
（一）鄭志強基於轉讓第二級毒品即藥事法所規定禁藥之犯意，
      無償提供重量不詳（未達行政院所定「轉讓持有毒品加重
      其刑之數量標準」規定之淨重10公克）之甲基安非他命予
      吳芳宗施用（轉讓時間、地點詳如附表四所示，原判決附
      表四之標題誤載為安非他命）。
（二）張舜喜基於轉讓第二級毒品即藥事法所規定禁藥之犯意，
      多次無償提供重量不詳（均未達行政院所定「轉讓持有毒
      品加重其刑之數量標準」規定之淨重10公克）之甲基安非
      他命予黃兆霖、吳芳宗施用（轉讓時間、地點詳如附表五
      所示，原判決附表五之標題誤載為安非他命）。
三、鄭志強於前述觀察勒戒執行完畢後5年內，再犯施用毒品罪
    ，並經法院判決確定，仍未戒除毒癮，復基於施用第二級毒
    品甲基安非他命之犯意，於98年11月11日晚上某時，在其高
    雄縣阿蓮鄉○路村○路45號住處，以玻璃球燒烤方式，施用
    第二級毒品甲基安非他命1次。
四、嗣為警獲報依法對上開鄭志強、張舜喜所使用之行動電話門
    號實施通訊監察，並於98年11月12日持臺灣臺南地方法院核
    發之搜索票前往張舜喜、鄭志強等人之住處執行搜索（搜索
    時間分別為8時10分至8時30分、8時10分至9時35分），並分
    別於同日16時30分、9時35分，在張舜喜、鄭志強等人之住
    處，將張舜喜、鄭志強拘提到案，復於同月13日上午8時35
    分對鄭志強採尿送驗後，結果呈甲基安非他命陽性反應，循
    線查獲上情。鄭志強於99年1月15日警詢中並主動供出其毒
    品來源為劉正和，高雄縣政府警察局進而於99年6月10日緝
    捕劉正和到案，並查獲劉正和販賣第二級毒品情事，現由臺
    灣高雄地方法院檢察署檢察官偵辦中。而鄭志強、張舜喜嗣
    於偵查及審判中均自白犯行。
五、案經臺灣臺南地方法院檢察署檢察官自動檢舉暨指揮內政部
    警政署刑事警察局南部打擊犯罪中心偵辦，及高雄縣政府警
    察局報請臺灣臺南地方法院檢察署檢察官偵查起訴。
    理  由
甲、程序方面：
  (一)本件卷附之供述及非供述證據，被告鄭志強、張舜喜及其等
    共同指定辯護人於本院準備程序、審理中，均表示同意有證
    據能力（見本院卷第43、81頁），且本院審酌各該證據作成
    之情況，並無程序違法或有何意思不自由情形，復經原審及
    本院於審判期日就上開證據依法進行提示、調查、辯論，且
    與本案待證事實間復具有相當之關聯性，以之為本案證據並
    無不當，自得採為本件認定事實之基礎，故依刑事訴訟法第
    159條之5第1項規定，認有證據能力。
  (二)本案檢察官上訴理由認原審判決量刑（指定應執行刑）過輕
    ，被告二人上訴理由認原審判決量刑（指定應執行刑）過重
    ，是被告二人所犯各罪，均在本院審理範圍之內，合先敘明
    。
乙、實體方面：
一、上開犯罪事實，業據被告鄭志強、張舜喜二人於偵查及原審
    、本院審理中均坦承不諱，並有下列證據可佐：
  (一)被告鄭志強販賣甲基安非他命部分（即附表一）：
    證人張舜喜於偵查（偵卷第25頁）、證人蔡思怡於警詢及偵
    查（警卷第136頁及偵卷第67、68頁）、證人吳芳宗於警詢
    及偵查（警卷第255頁、偵卷第116頁）、證人劉家瑋於偵查
    （偵卷第209頁）、證人陳銘彥於偵查（偵卷第185頁）、證
    人陳建志於警詢及偵查（偵卷第156、205、206頁）、證人
    何文華於偵查（偵卷第111、112頁），各就附表一所示購毒
    情節證述明確，並有被告鄭志強與蔡思怡（警卷第142頁）
    、吳芳宗（偵卷第124頁）、陳銘彥（警卷第299、300頁）
    、陳建志（偵卷第164頁）、何文華（偵卷第197、198頁）
    等人之通訊監察譯文在卷可稽。
  (二)被告張舜喜販賣甲基安非他命部分（即附表二）：
    證人黃兆霖於警詢及偵查（警卷第146頁及偵卷第53、54頁
    ）、證人宋昇錚於警詢及偵查（警卷第166、167頁及偵卷第
    74、75頁）、證人黃桂烽於警詢及偵查（警卷第121、122頁
    及偵卷第61頁）、證人劉家豪於警詢及偵查（警卷第266至
    269頁、偵卷第97至100頁）、證人劉家瑋於警詢及偵查（警
    卷第178至180頁、偵卷第85至87頁）、證人陸賢貴於警詢及
    偵查（警卷第283、284頁及偵卷第104、105頁），各就附表
    二所示購毒情節證述明確，並有被告張舜喜與黃兆霖（警卷
    第152、153頁）、宋昇錚（警卷第173、174頁）、黃桂烽（
    警卷第124頁）、劉家豪（警卷第277、278頁）、劉家瑋（
    警卷第184至188頁）、陸賢貴（警卷第288、289頁）等人之
    通訊監察譯文在卷可稽。
  (三)被告鄭志強、張舜喜共同販賣甲基安非他命部分（即附表三
    ）：
    被告二人就此部分犯行於偵查中所供互核相符，被告張舜喜
    於偵訊時並以證人身份結證明確（偵卷第25、26頁），核與
    證人何文華、劉家瑋於偵查中所證之購毒情節相符（偵卷第
    111、209頁），就販毒予何文華部分，另有被告二人之通訊
    監察譯文附卷可參（偵卷第16頁）。
  (四)被告鄭志強、張舜喜各別轉讓甲基安非他命部分（即附表四
    、五）：
    證人吳芳宗就其分別向被告鄭志強、張舜喜無償取得甲基安
    非他命之毒品施用一情，於警詢及偵查中證述明確（警卷第
    255頁、偵卷第116頁），證人黃兆霖就其多次向被告張舜喜
    無償取得甲基安非他命之毒品施用一情，於警詢及偵訊時亦
    證述甚詳（警卷第146頁、偵卷第53、54頁），並有被告張
    舜喜與黃兆霖之通訊監察譯文在卷可按（偵卷第120頁）。
  (五)被告鄭志強施用甲基安非他命部分：
    被告鄭志強為警查獲所採之尿液，經送驗結果，確呈甲基安
    非他命陽性反應，有高雄縣政府警察局偵辦毒品案件尿液採
    證檢驗對照表、臺灣檢驗科技股份有限公司98年11月25日出
    具之編號KH2009B0000000號濫用藥物尿液檢驗報告各1份在
    卷可稽。
  (六)被告鄭志強於98年11月30日檢察官偵查中主動供出其毒品來
    源為劉正和（詳偵查卷第145-146頁），嗣於99年1月15日警
    詢中亦主動供出其毒品來源為劉正和，高雄縣政府警察局進
    而於99年6月10日緝捕劉正和到案，並查獲劉正和販賣第二
    級毒品情事，移請臺灣臺南地方法院檢察署，復由該署以無
    管轄權為由，移轉臺灣高雄地方法院檢察署偵辦中等情，有
    高雄縣政府警察局99年9月6日高縣警刑字第0990035433號函
    、臺灣臺南地方法院檢察署99年9月14日南檢欽兼99偵12292
    字第58279號函、臺灣高雄地方法院檢察署99年10月7日雄檢
    泰問99偵30972字第79911號函附卷可稽（詳本院卷第49、62
    、72頁）。
  (七)至於被告鄭志強於本院審理中辯稱：附表一編號8之犯行，
    伊雖有在陳銘彥家交毒品給陳銘彥，但陳銘彥該次未付款云
    云（詳本院卷第87頁）一節，經查，被告鄭志強於檢察官移
    審予原審訊問時、準備程序時、審理時，及本院準備程序時
    ，均供稱檢察官起訴之犯罪事實，全部認罪等語（詳原審卷
    第18頁、第50頁背面、第88頁背面，本院卷第41頁背面），
    均未提及上開一節，且原審訊問被告鄭志強對證人陳銘彥在
    偵查中之證述，有何意見？時，亦供稱沒有（詳原審卷第90
    頁），而證人陳銘彥於偵查中就被告鄭志強該次犯行，亦未
    證稱伊未付款（詳偵查卷第185-186頁），況被告鄭志強於
    偵查中亦未提及陳銘彥該次未付款一事（詳偵查卷第144頁
    ）。綜上，被告鄭志強於本院審理中上開所辯該節，自不足
    採。
二、按毒品甲基安非他命，本無一定之公定價格，是其各次買賣
    之價格，當亦各有差異，或隨供需雙方之資力、關係之深淺
    、需求之數量、貨源之充裕與否、販賣者對於資金之需求程
    度，以及政府查緝之態度，進而為各種不同之風險評估，而
    為機動性之調整，是其價格標準，自非一成不變，且販賣者
    從各種「價差」或「量差」或「純度」謀取利潤方式，亦有
    差異，然其所圖利益之非法販賣行為目的，則屬相同，並無
    二致。因之，販賣利得，除經被告坦承，或其價量至臻明確
    外，確實難以究其原委。然按一般民眾普遍認知之毒品非法
    交易，向為政府查禁森嚴且重罰不寬貸，衡諸常情，倘非有
    利可圖，絕無平白甘冒被重罰風險之理，從而，舉凡有償交
    易，除足反證其確另基於某種非圖利本意之關係外，通常尚
    難因無法查悉其買進、賣出之差價，而遽認其無營利之意思
    ，或阻卻販賣犯行之追訴。查被告二人均為智識正常之成年
    人，對於毒品甲基安非他命價格昂貴，取得不易，毒品交易
    為政府檢警機關嚴予取締之犯罪，法律並就此懸有重典處罰
    ，當知之甚稔，而被告二人與其所交付毒品之人間，均僅屬
    一般交往，倘無從中賺取差價或投機貪圖小利，豈有甘冒重
    典而僅依購入價格轉售或代購之理？是被告二人主觀上均具
    有營利之意圖，至為灼然。綜上所述，足認被告二人之自白
    ，核與事實相符。是本件事證已臻明確，被告二人所為上開
    犯行，均洵堪認定，應依法論科。
三、新舊法比較適用之說明：
  (一)按被告鄭志強附表一編號1其中於98年5月21日前販賣第二級
    毒品犯行之部分，於犯罪後，毒品危害防制條例業於98年5
    月5日立法院通過修正，經總統於98年5月20日公布，於同年
    5月22日生效（司法院98.6.29院台廳刑一字第0980014643號
    函示，應依中央法規標準法第13條規定，自公布日起算至第
    3日起發生效力）。次按行為後法律有變更者，適用行為時
    之法律，但行為後之法律有利於行為人者，適用最有利於行
    為人之法律，刑法第2條第1項定有明文。又依最高法院95年
    第8次刑庭會議決議所示關於新舊法比較之原則，除法定刑
    罰本身外，亦應就與罪刑有關其他法定加減原因等一切情形
    ，綜其全部罪刑之結果而為比較。經查：
  1.販賣第二級毒品之刑罰，修正前毒品危害防制條例第4條第2
    項係規定為：「製造、運輸、販賣第二級毒品者，處無期徒
    刑或7年以上有期徒刑，得併科新臺幣7百萬元以下罰金。」
    ，修正後同條例第4條第2項之規定則將刑度提高為：「製造
    、運輸、販賣第二級毒品者，處無期徒刑或7年以上有期徒
    刑，得併科新臺幣1千萬元以下罰金。」，比較新舊法結果
    ，修正前之規定較有利於被告鄭志強。
  2.修正前毒品危害防制條例第17條之規定為：「犯第4條第1項
    至第4項、第5條第1項至第4項前段、第6條第1項至第4項、
    第7條第1項至第4項、第8條第1項至第4項、第10條或第11條
    第1項、第2項之罪，供出毒品來源，因而破獲者，得減輕其
    刑。」，修正後毒品危害防制條例第17條則規定：「犯第4
    條至第8條、第10條或第11條之罪，供出毒品來源，因而查
    獲其他正犯或共犯者，減輕或免除其刑。犯第4條至第8條之
    罪於偵查及審判中均自白者，減輕其刑。」，修正後之毒品
    危害防制條例第17條第1項增列得免除其刑，第2項增列被告
    於偵查及審判中均自白，得減輕其刑之規定，顯然修正後之
    新法對被告鄭志強較有利。
  3.綜合比較上述修正前、後之毒品危害防制條例相關條文，基
    於一體適用原則，就被告鄭志強附表一編號1其中於98年5月
    21日前販賣第二級毒品犯行之部分，修正後之毒品危害防制
    條例規定較有利於被告鄭志強，自應適用修正後之規定論處
    。
四、論罪科刑：
  (一)核被告鄭志強就附表一、附表三所示各次毒品交易，被告張
    舜喜就附表二編號1至23、附表三所示各次毒品交易，均係
    犯毒品危害防制條例第4條第2項之販賣第二級毒品罪；被告
    張舜喜就附表二編號24所示之毒品交易，則係犯同條第6項
    、第2項之販賣第二級毒品未遂罪。因販賣而持有第二級毒
    品甲基安非他命之低度行為，均為販賣之高度行為所吸收，
    不另論罪。其2人就附表三所示犯行，有犯意聯絡及行為分
    擔，為共同正犯。
  (二)查甲基安非他命業經行政院衛生署於75年7月11日以衛署藥
    字第597627號函公告禁止使用，為藥事法第22條第1項第1款
    所規定之禁藥。是核被告鄭志強就附表四所為，被告張舜喜
    就附表五所示各次行為，均係犯毒品危害防制條例第8條第2
    項之轉讓第二級毒品罪、藥事法第83條第1項之轉讓禁藥罪
    。又毒品危害防制條例第8條第2項於92年7 月9日修正公布
    ，於93年1月9日施行，該項轉讓第二級毒品罪之法定最重本
    刑為有期徒刑5年，而藥事法第83條第1項之轉讓禁藥罪，則
    係於93年4月21日修正公布，同年月23日施行，其法定最重
    本刑為有期徒刑7年。本件被告2人轉讓甲基安非他命予他人
    施用之重量，均查無證據足認已達行政院所定「轉讓持有毒
    品加重其刑之數量標準」規定之淨重10公克，而有毒品危害
    防制條例第8條第6項加重其刑規定之適用，故並無法定刑加
    重後較之藥事法第83條第1項法定刑為重之情形，是上開法
    條競合關係，應依重法優於輕法、後法優於前法之法理，適
    用藥事法之轉讓禁藥罪論處。檢察官認被告2人就此部分犯
    行，係犯毒品危害防制條例第8條第2項之轉讓第二級毒品罪
    ，容有未洽，惟其基本事實同一，本院仍得予以審理，並變
    更起訴法條。再被告2人轉讓前持有甲基安非他命之低度行
    為，應為轉讓之高度行為所吸收，不另論罪。
  (三)被告鄭志強前有事實欄所載觀察勒戒執行完畢後，5年內再
    犯施用毒品罪，並經法院判決確定且執行完畢之紀錄，有其
    前案紀錄表可按，是其本件施用第二級毒品犯行，乃屬3犯
    以上，距其前觀察勒戒後雖逾5年，惟核與毒品危害防制條
    例第20條第3項所定「5年後再犯」之立法意旨不符，仍應予
    追訴、處罰。核其所為，係犯毒品危害防制條例第10條第2
    項之施用第二級毒品罪。持有第二級毒品甲基安非他命之低
    度行為，為施用之高度行為所吸收，不另論罪。
  (四)被告鄭志強、張舜喜上開各所犯數罪，犯意各別，行為互異
    ，均應予分論併罰。
  (五)被告張舜喜所犯販賣第二級毒品未遂罪部分（即附表二編號
    24），爰依法按既遂犯之刑減輕之。另被告張舜喜就販賣第
    二級毒品罪部分（即附表二、三），於偵查及原審、本院審
    理中均自白犯行，符合毒品危害防制條例第17條第2項之規
    定，均應減輕其刑，且就販賣第二級毒品未遂部分，應遞減
    之。
  (六)被告鄭志強前有犯罪事實欄所載之犯罪科刑及執行紀錄，有
    其前案紀錄表在卷，其於刑之執行完畢後，5年內再故意犯
    本件有期徒刑以上之數罪，均為累犯，除法定刑為無期徒刑
    部分，依法不得加重外，其餘應加重其刑。又刑法第71條第
    2項規定「有二種以上之減輕者，先依較少之數減輕之」，
    另同法第66條規定「有期徒刑、拘役、罰金減輕者，減輕其
    刑至二分之一。但同時有免除其刑之規定者，其減輕得減至
    三分之二」。而被告鄭志強就販賣第二級毒品罪部分（即附
    表一、三），有修正後毒品危害防制條例第17條第1項「犯
    第四條至第八條、第十條或第十一條之罪，供出毒品來源，
    因而查獲其他正犯或共犯者，減輕或免除其刑。」及第2項
    「犯第四條至第八條之罪於偵查及審判中均自白者，減輕其
    刑。」之減輕原因，則依據刑法第71條第2項規定，當先依
    毒品危害防制條例第17條第2項減輕其刑，再依同條例第17
    條第1項遞減其刑。且刑既有上開之加重及減輕，則依刑法
    第71條第1項規定，先加後減。另被告鄭志強就施用第二級
    毒品罪部分，亦有上開修正後毒品危害防制條例第17條第1
    項規定之減輕原因，且此部分犯行，刑既有上開之加重及減
    輕，則依法先加後減。
  (七)查被告二人轉讓甲基安非他命部分（即附表四、五之部分）
    ，既係論以藥事法第83條第1項轉讓禁藥罪，有如上述，雖
    被告二人於偵查及審判中均自白此部分之犯罪，且被告鄭志
    強並供出毒品來源，因而查獲其他正犯，但藥事法並無轉讓
    禁藥，於偵查及審判中自白，應減輕其刑之規定，亦無供出
    禁藥來源，因而查獲其他正犯，應減輕或免除其刑之規定，
    自無【割裂適用】毒品危害防制條例第17條第1、2項規定之
    餘地（最高法院99年度台上字第4426號判決、99年度台上字
    第6586號判決參照）。而原審判決就被告鄭志強關於轉讓甲
    基安非他命部分之犯行，並未依毒品危害防制條例第17條第
    2項規定減輕其刑（詳原判決第7頁第16-18行）。是共同指
    定辯護人於本院審理中辯護稱被告鄭志強有供出毒品來源，
    關於轉讓甲基安非他命部分之犯行，請依毒品危害防制條例
    第17條第1項規定，再遞減其刑云云（詳本院卷第92頁背面
    ），尚有誤會，併此敘明。
  (八)被告二人所共具上訴狀雖稱：被告所販賣毒品之數量及金額
    絕大多數都是每次500元，足證被告二人並非中、大盤之毒
    販，所得利益並不大，且被告於偵審中均自白犯行，是原審
    量刑過重，請求依刑法第57條、第59條之規定，從輕量刑云
    云。經查，刑法第59條之酌量減輕其刑，必須【犯罪之情狀
    顯可憫恕者，認為即予宣告法定最低度刑期尤嫌過重】時，
    始有其適用。查被告鄭志強販賣第二級毒品罪，其法定本刑
    雖為無期徒刑或7年以上有期徒刑，然依累犯加重其刑及依
    毒品危害防制條例第17條第2項、第1項二次遞減其刑後之法
    定最低度刑期為有期徒刑1年2月，本院就被告鄭志強所犯之
    販賣第二級毒品罪共30罪，各量處有期徒刑3年、2年10月、
    2年8月、2年4月（詳如附表一、三所示），自無猶嫌過重之
    情形；況販賣第二級毒品罪，雖採一罪一罰，然本案被告鄭
    志強所犯販賣第二級毒品罪共計30罪，販賣對象有7人，犯
    罪所得5萬8千5百元，且尚有轉讓禁藥及施用第二級毒品各
    一罪，就被告之整體犯罪情節加以觀察，自無犯罪之情狀顯
    可憫恕之情，故本院不再依刑法第59條規定再酌減其刑。另
    被告張舜喜所犯販賣第二級毒品既遂25罪、未遂1罪部分（
    詳附表二、三），經依毒品危害防制條例第17條第2項自白
    之規定分別減輕其刑後（詳上開(五)所述），既遂部份均判處
    有期徒刑3年8月，未遂部分判處有期徒刑1年10月，因其最
    輕法定本刑係有期徒刑7年之自由刑，則顯無宣告法定最低
    刑期後，仍有情輕法重之情形，故無適用刑法第59條酌減其
    刑之必要（最高法院99年度台上字第5832號判決參照），均
    併此敘明。至於被告二人所定應執行之刑，本院已斟酌被告
    二人上開上訴狀所述情節，依刑法第57條規定量刑（詳後述
    ），併此敘明。
五、原審以被告二人之犯行，事證明確，因予論罪科刑，固非無
    見。惟查：(一)被告鄭志強既有供出毒品來源，因而查獲其他
    正犯劉正和之情，則就被告鄭志強販賣第二級毒品罪部分，
    原審未依毒品危害防制條例第17條第1項規定遞減其刑，及
    就被告鄭志強施用第二級毒品罪部分，原審未依毒品危害防
    制條例第17條第1項規定減輕其刑，均尚有未洽。(二)有罪之
    判決書，須將認定之犯罪事實詳記於事實欄，然後於理由內
    逐一說明其憑以認定之依據，使事實與理由兩相一致，方為
    合法。又毒品危害防制條例所規定之販賣毒品罪，係以行為
    人基於營利之目的（意思），而販入或賣出毒品，或二者兼
    而有之者為其構成要件。故行為人有無此項犯罪（營利意思
    ）之目的條件，自應於事實欄內詳為記載，然後於理由內說
    明所憑認定之依據，始為合法。原判決「事實」認定被告二
    人均明知甲基安非他命係毒品危害防制條例第2條第2項第2
    款明定之第二級毒品，依法不得持有、販賣，竟【意圖營利
    】，分別單獨或共同為下列販毒行為等情，然就被告二人具
    有「營利意圖」之主觀犯罪要素，於「理由」內則未說明被
    告二人所為係基於營利意圖所憑之證據及得心證之理由，乃
    遽論以販賣第二級毒品罪刑，自屬於法有違（最高法院98年
    度台上字第7802號判決參照）。(三)安非他命（Amphetamine
    ）與甲基安非他命（Methamphetamine）係不同之第二級毒
    品（詳毒品危害防制條例第2條第2項第2款附表二編號12、
    89），原判決事實欄認定被告二人所販賣、轉讓者係甲基安
    非他命，詎於附表一至五之標題，竟均記載安非他命，自有
    未合。被告鄭志強上訴意旨稱被告前曾供出毒品來源係劉正
    和，原審未調查是否有毒品危害防制條例第17條第1項之適
    用，尚有疏誤等語，非無理由，且原判決另有上開其他可議
    之處，自應由本院予以撤銷改判。爰審酌被告鄭志強有妨害
    自由、施用毒品等罪之前科，經判刑並執行完畢，足見其品
    行不佳，被告張舜喜尚無前科，其等二人為牟私利而販賣或
    任意轉讓第二級毒品，嚴重戕害他人身心，造成毒品氾濫，
    施用毒品人口增加，提高社會負擔成本，自應予相當之刑事
    非難，而被告鄭志強除販賣毒品予一般施用者，亦販賣毒品
    予被告張舜喜供其轉賣，另就共同販毒部分，被告鄭志強係
    居於主導地位，犯罪情節輕重有異，另被告鄭志強犯罪期間
    較被告張舜喜為長，惟念其二人犯後坦承犯行，態度尚佳，
    且所販賣數量及所得利益尚非如中、大盤之鉅大（被告鄭志
    強共販賣30次，販賣對象7人，販賣所得5萬8千5百元；被告
    張舜喜共販賣25次，另1次未遂，販賣對象7人，販賣所得2
    萬7千5百元），被告鄭志強另沾染施用第二級毒品惡習，被
    告鄭志強有供出毒品來源，因而查獲劉正和等一切情狀，就
    被告二人所犯各罪，分別量處如主文第二、三項所示之刑（
    含主刑及從刑），並定被告鄭志強應執行刑為有期徒刑5 年
    10月，被告張舜喜應執行刑為有期徒刑5年6月（如附表所示
    之刑，被告鄭志強合計76年4月，被告張舜喜合計95年7月。
    整體之犯罪情節，被告鄭志強較被告張舜喜為重，故被告張
    舜喜應執行刑占總刑期之比率較低）。另關於定執行刑之刑
    ，屬自由裁量之範圍，檢察官上訴意旨指摘原判決量刑過輕
    ，被告張舜喜上訴意旨指摘原判決量刑過重，均無理由，併
    此敘明。
六、被告鄭志強、張舜喜單獨或共同販賣第二級毒品之次數、金
    額，各詳如附表一至三所載，其2人單獨或共同販賣毒品所
    得，應依毒品危害防制條例第19條第1項規定，分別於其2人
    各次所犯販賣第二級毒品罪之主文項下，宣告單獨沒收或連
    帶沒收，如全部或一部不能沒收時，以其2人之財產單獨或
    連帶抵償之（詳如附表一至三所示）。至被告鄭志強、張舜
    喜供販賣毒品所分別使用之0000000000號、0000000000號行
    動電話門號，未據扣案，是否為其2人所有或是否仍然存在
    ，均無證據證明，爰不為沒收之諭知，附此敘明。
據上論斷，應依刑事訴訟法第369條第1項前段、第364條、第299
條第1項前段、第300條，毒品危害防制條例第4條第2項、第6項
、第10條第2項、第17條第1項、第2項、第19條第1項，藥事法第
83條第1項，刑法第2條第1項、第11條、第28條、第25條第2項、
第47條第1項、第51條第5款，判決如主文。
本案經檢察官蘇南桓到庭執行職務。
中    華    民    國    99    年    11    月    30    日
                  刑事第七庭  審判長法  官  李文福
                                    法  官  顏基典
                                    法  官  陳顯榮
以上正本證明與原本無異。
如不服本判決應於收受送達後10日內向本院提出上訴書狀，其未
敘述上訴理由者，並得於提起上訴後10日內向本院補提理由書（
均須按他造當事人之人數附繕本）「切勿逕送上級法院」。
                                    書記官  劉岳文
中    華    民    國    99    年    11    月    30    日
附表一：鄭志強販賣甲基安非他命部分
┌─┬───┬──────┬─────┬─────┬───────┬─────────┐
│編│對象  │交易時間、次│交易地點  │交易所得  │所犯罪名及量刑│沒收              │
│號│      │數          │          │          │              │                  │
├─┼───┼──────┼─────┼─────┼───────┼─────────┤
│1 │張舜喜│自97年間起至│鄭志強住處│其中1次為 │鄭志強販賣第二│未扣案販賣毒品所得│
│  │      │98 年10月下 │          │8000元，其│級毒品，累犯，│新臺幣捌仟元，沒收│
│  │      │旬止，共10次│          │餘9次各為 │處有期徒刑參年│，如全部或一部不能│
│  │      │            │          │4000元    │。            │沒收時，以其財產抵│
│  │      │            │          │（起訴意旨│              │償之。            │
│  │      │            │          │泛載每次交├───────┼─────────┤
│  │      │            │          │易金額4千 │鄭志強販賣第二│未扣案各次販賣毒品│
│  │      │            │          │至8千元不 │級毒品，共玖罪│所得新臺幣肆仟元，│
│  │      │            │          │等，容有不│，均累犯，各處│均沒收，如全部或一│
│  │      │            │          │明，爰更正│有期徒刑貳年拾│部不能沒收時，以其│
│  │      │            │          │如上）    │月。          │財產抵償之。      │
├─┼───┼──────┼─────┼─────┼───────┼─────────┤
│2 │蔡思怡│98年9月27日 │臺南縣永康│1000元    │鄭志強販賣第二│未扣案販賣毒品所得│
│  │      │，1次       │市○○○路│          │級毒品，累犯，│新臺幣壹仟元，沒收│
│  │      │            │交流道下附│          │處有期徒刑貳年│，如全部或一部不能│
│  │      │            │近        │          │肆月。        │沒收時，以其財產抵│
│  │      │            │          │          │              │償之。            │
├─┼───┼──────┼─────┼─────┼───────┼─────────┤
│3 │吳芳宗│自98年7月間 │鄭志強住處│各次均為  │鄭志強販賣第二│未扣案各次販賣毒品│
│  │      │起至98年10月│          │500元     │級毒品，共柒罪│所得新臺幣伍佰元，│
│  │      │1日止，共7次│          │          │，均累犯，各處│均沒收，如全部或一│
│  │      │            │          │          │有期徒刑貳年肆│部不能沒收時，以其│
│  │      │            │          │          │月。          │財產抵償之。      │
├─┼───┼──────┼─────┼─────┼───────┼─────────┤
│4 │劉家瑋│98年10月間某│高雄縣岡山│2500元    │鄭志強販賣第二│未扣案販賣毒品所得│
│  │      │日，1次     │鎮岡山夜市│          │級毒品，累犯，│新臺幣貳仟伍佰元，│
│  │      │            │附近      │          │處有期徒刑貳年│沒收，如全部或一部│
│  │      │            │          │          │捌月。        │不能沒收時，以其財│
│  │      │            │          │          │              │產抵償之。        │
├─┼───┼──────┼─────┼─────┼───────┼─────────┤
│5 │陳銘彥│98年8月29日 │高雄縣「龍│各次均為  │鄭志強販賣第二│未扣案各次販賣毒品│
│  │      │13時許、19時│如意網咖」│500元     │級毒品，共貳罪│所得新臺幣伍佰元，│
│  │      │許，各1次   │          │          │，均累犯，各處│均沒收，如全部或一│
│  │      │            │          │          │有期徒刑貳年肆│部不能沒收時，以其│
│  │      │            │          │          │月。          │財產抵償之。      │
├─┤      ├──────┼─────┼─────┼───────┼─────────┤
│6 │      │98年8月30日 │同上      │500元     │鄭志強販賣第二│未扣案販賣毒品所得│
│  │      │，1次       │          │          │級毒品，累犯，│新臺幣伍佰元，沒收│
│  │      │            │          │          │處有期徒刑貳年│，如全部或一部不能│
│  │      │            │          │          │肆月。        │沒收時，以其財產抵│
│  │      │            │          │          │              │償之。            │
├─┤      ├──────┼─────┼─────┼───────┼─────────┤
│7 │      │98年10月10日│同上      │500元     │鄭志強販賣第二│未扣案販賣毒品所得│
│  │      │，1次       │          │          │級毒品，累犯，│新臺幣伍佰元，沒收│
│  │      │            │          │          │處有期徒刑貳年│，如全部或一部不能│
│  │      │            │          │          │肆月。        │沒收時，以其財產抵│
│  │      │            │          │          │              │償之。            │
├─┤      ├──────┼─────┼─────┼───────┼─────────┤
│8 │      │98年10月13日│陳銘彥住處│500元     │鄭志強販賣第二│未扣案販賣毒品所得│
│  │      │，1次       │          │          │級毒品，累犯，│新臺幣伍佰元，沒收│
│  │      │            │          │          │處有期徒刑貳年│，如全部或一部不能│
│  │      │            │          │          │肆月。        │沒收時，以其財產抵│
│  │      │            │          │          │              │償之。            │
├─┼───┼──────┼─────┼─────┼───────┼─────────┤
│9 │陳建志│98年9月12日 │鄭志強住處│500元     │鄭志強販賣第二│未扣案販賣毒品所得│
│  │      │，1次       │          │          │級毒品，累犯，│新臺幣伍佰元，沒收│
│  │      │            │          │          │處有期徒刑貳年│，如全部或一部不能│
│  │      │            │          │          │肆月。        │沒收時，以其財產抵│
│  │      │            │          │          │              │償之。            │
├─┤      ├──────┼─────┼─────┼───────┼─────────┤
│10│      │98年11月11日│同上      │500元     │鄭志強販賣第二│未扣案販賣毒品所得│
│  │      │，1次       │          │          │級毒品，累犯，│新臺幣伍佰元，沒收│
│  │      │            │          │          │處有期徒刑貳年│，如全部或一部不能│
│  │      │            │          │          │肆月。        │沒收時，以其財產抵│
│  │      │            │          │          │              │償之。            │
├─┼───┼──────┼─────┼─────┼───────┼─────────┤
│11│何文華│98年8月31日 │高雄縣阿蓮│500元     │鄭志強販賣第二│未扣案販賣毒品所得│
│  │      │，1次       │鄉後寮村某│          │級毒品，累犯，│新臺幣伍佰元，沒收│
│  │      │            │處        │          │處有期徒刑貳年│，如全部或一部不能│
│  │      │            │          │          │肆月。        │沒收時，以其財產抵│
│  │      │            │          │          │              │償之。            │
├─┤      ├──────┼─────┼─────┼───────┼─────────┤
│12│      │98年9月4日，│鄭志強住處│500元     │鄭志強販賣第二│未扣案販賣毒品所得│
│  │      │1次         │          │          │級毒品，累犯，│新臺幣伍佰元，沒收│
│  │      │            │          │          │處有期徒刑貳年│，如全部或一部不能│
│  │      │            │          │          │肆月。        │沒收時，以其財產抵│
│  │      │            │          │          │              │償之。            │
└─┴───┴──────┴─────┴─────┴───────┴─────────┘
附表二：張舜喜販賣甲基安非他命部分
┌─┬───┬──────┬─────┬─────┬───────┬─────────┐
│編│對象  │交易時間，次│交易地點  │交易所得  │所犯罪名及量刑│沒收              │
│號│      │數          │          │          │              │                  │
├─┼───┼──────┼─────┼─────┼───────┼─────────┤
│1 │黃兆霖│98年9月4日，│黃兆霖住處│2000元    │張舜喜販賣第二│未扣案販賣毒品所得│
│  │      │1次         │附近      │          │級毒品，處有期│新臺幣貳仟元，沒收│
│  │      │            │          │          │徒刑參年捌月。│，如全部或一部不能│
│  │      │            │          │          │              │沒收時，以其財產抵│
│  │      │            │          │          │              │償之。            │
├─┤      ├──────┼─────┼─────┼───────┼─────────┤
│2 │      │98年9月29日 │同上      │1000元    │張舜喜販賣第二│未扣案販賣毒品所得│
│  │      │，1次       │          │          │級毒品，處有期│新臺幣壹仟元，沒收│
│  │      │            │          │          │徒刑參年捌月。│，如全部或一部不能│
│  │      │            │          │          │              │沒收時，以其財產抵│
│  │      │            │          │          │              │償之。            │
├─┤      ├──────┼─────┼─────┼───────┼─────────┤
│3 │      │98年9月30日 │同上      │500元     │張舜喜販賣第二│未扣案販賣毒品所得│
│  │      │，1次       │          │          │級毒品，處有期│新臺幣伍佰元，沒收│
│  │      │            │          │          │徒刑參年捌月。│，如全部或一部不能│
│  │      │            │          │          │              │沒收時，以其財產抵│
│  │      │            │          │          │              │償之。            │
├─┼───┼──────┼─────┼─────┼───────┼─────────┤
│4 │宋昇錚│98年8月9日，│張舜喜住處│500元     │張舜喜販賣第二│未扣案販賣毒品所得│
│  │      │1次         │          │          │級毒品，處有期│新臺幣伍佰元，沒收│
│  │      │            │          │          │徒刑參年捌月。│，如全部或一部不能│
│  │      │            │          │          │              │沒收時，以其財產抵│
│  │      │            │          │          │              │償之。            │
├─┤      ├──────┼─────┼─────┼───────┼─────────┤
│5 │      │98年8月13日 │同上      │500元     │張舜喜販賣第二│未扣案販賣毒品所得│
│  │      │，1次       │          │          │級毒品，處有期│新臺幣伍佰元，沒收│
│  │      │            │          │          │徒刑參年捌月。│，如全部或一部不能│
│  │      │            │          │          │              │沒收時，以其財產抵│
│  │      │            │          │          │              │償之。            │
├─┤      ├──────┼─────┼─────┼───────┼─────────┤
│6 │      │98年8月21日 │高雄縣下坑│500元     │張舜喜販賣第二│未扣案販賣毒品所得│
│  │      │，1次       │國小附近  │          │級毒品，處有期│新臺幣伍佰元，沒收│
│  │      │            │          │          │徒刑參年捌月。│，如全部或一部不能│
│  │      │            │          │          │              │沒收時，以其財產抵│
│  │      │            │          │          │              │償之。            │
├─┤      ├──────┼─────┼─────┼───────┼─────────┤
│7 │      │98年8月23日 │張舜喜住處│500元     │張舜喜販賣第二│未扣案販賣毒品所得│
│  │      │，1次       │          │          │級毒品，處有期│新臺幣伍佰元，沒收│
│  │      │            │          │          │徒刑參年捌月。│，如全部或一部不能│
│  │      │            │          │          │              │沒收時，以其財產抵│
│  │      │            │          │          │              │償之。            │
├─┤      ├──────┼─────┼─────┼───────┼─────────┤
│8 │      │98年9月5日，│宋昇錚住處│2000元    │張舜喜販賣第二│未扣案販賣毒品所得│
│  │      │1次         │          │          │級毒品，處有期│新臺幣貳仟元，沒收│
│  │      │            │          │          │徒刑參年捌月。│，如全部或一部不能│
│  │      │            │          │          │              │沒收時，以其財產抵│
│  │      │            │          │          │              │償之。            │
├─┼───┼──────┼─────┼─────┼───────┼─────────┤
│9 │黃桂烽│98年10月9日 │高雄縣路竹│2500元    │張舜喜販賣第二│未扣案販賣毒品所得│
│  │      │，1次       │鄉「麥當勞│          │級毒品，處有期│新臺幣貳仟伍佰元，│
│  │      │            │」        │          │徒刑參年捌月。│沒收，如全部或一部│
│  │      │            │          │          │              │不能沒收時，以其財│
│  │      │            │          │          │              │產抵償之。        │
├─┤      ├──────┼─────┼─────┼───────┼─────────┤
│10│      │98年10月16日│同上      │500元     │張舜喜販賣第二│未扣案販賣毒品所得│
│  │      │，1次       │          │          │級毒品，處有期│新臺幣伍佰元，沒收│
│  │      │            │          │          │徒刑參年捌月。│，如全部或一部不能│
│  │      │            │          │          │              │沒收時，以其財產抵│
│  │      │            │          │          │              │償之。            │
├─┤      ├──────┼─────┼─────┼───────┼─────────┤
│11│      │98年10月17日│高雄縣路竹│500元     │張舜喜販賣第二│未扣案販賣毒品所得│
│  │      │，1次       │鄉下坑村之│          │級毒品，處有期│新臺幣伍佰元，沒收│
│  │      │            │統一超商  │          │徒刑參年捌月。│，如全部或一部不能│
│  │      │            │          │          │              │沒收時，以其財產抵│
│  │      │            │          │          │              │償之。            │
├─┼───┼──────┼─────┼─────┼───────┼─────────┤
│12│劉家豪│98年10月14日│張舜喜住處│1000元    │張舜喜販賣第二│未扣案販賣毒品所得│
│  │      │，1次       │附近之廟口│          │級毒品，處有期│新臺幣壹仟元，沒收│
│  │      │            │          │          │徒刑參年捌月。│，如全部或一部不能│
│  │      │            │          │          │              │沒收時，以其財產抵│
│  │      │            │          │          │              │償之。            │
├─┤      ├──────┼─────┼─────┼───────┼─────────┤
│13│      │98年10月14日│同上      │1000元    │張舜喜販賣第二│未扣案販賣毒品所得│
│  │      │至20日間某日│          │          │級毒品，處有期│新臺幣壹仟元，沒收│
│  │      │，1次       │          │          │徒刑參年捌月。│，如全部或一部不能│
│  │      │            │          │          │              │沒收時，以其財產抵│
│  │      │            │          │          │              │償之。            │
├─┤      ├──────┼─────┼─────┼───────┼─────────┤
│14│      │98年11月3日 │高雄縣岡山│1000元    │張舜喜販賣第二│未扣案販賣毒品所得│
│  │      │，1次       │鎮○○路麥│          │級毒品，處有期│新臺幣壹仟元，沒收│
│  │      │            │當勞外    │          │徒刑參年捌月。│，如全部或一部不能│
│  │      │            │          │          │              │沒收時，以其財產抵│
│  │      │            │          │          │              │償之。            │
├─┼───┼──────┼─────┼─────┼───────┼─────────┤
│15│劉家瑋│98年8月9日，│張舜喜住處│2000元    │張舜喜販賣第二│未扣案販賣毒品所得│
│  │      │1次         │附近      │          │級毒品，處有期│新臺幣貳仟元，沒收│
│  │      │            │          │          │徒刑參年捌月。│，如全部或一部不能│
│  │      │            │          │          │              │沒收時，以其財產抵│
│  │      │            │          │          │              │償之。            │
├─┤      ├──────┼─────┼─────┼───────┼─────────┤
│16│      │98年8月22日 │同上      │1000元    │張舜喜販賣第二│未扣案販賣毒品所得│
│  │      │，1次       │          │          │級毒品，處有期│新臺幣壹仟元，沒收│
│  │      │            │          │          │徒刑參年捌月。│，如全部或一部不能│
│  │      │            │          │          │              │沒收時，以其財產抵│
│  │      │            │          │          │              │償之。            │
├─┤      ├──────┼─────┼─────┼───────┼─────────┤
│17│      │98年8月28日 │張舜喜住處│2000元    │張舜喜販賣第二│未扣案販賣毒品所得│
│  │      │，1次       │附近之廟宇│          │級毒品，處有期│新臺幣貳仟元，沒收│
│  │      │            │          │          │徒刑參年捌月。│，如全部或一部不能│
│  │      │            │          │          │              │沒收時，以其財產抵│
│  │      │            │          │          │              │償之。            │
├─┤      ├──────┼─────┼─────┼───────┼─────────┤
│18│      │98年9月16日 │張舜喜住處│1000元    │張舜喜販賣第二│未扣案販賣毒品所得│
│  │      │，1次       │附近      │（起訴意旨│級毒品，處有期│新臺幣壹仟元，沒收│
│  │      │            │          │泛載交易金│徒刑參年捌月。│，如全部或一部不能│
│  │      │            │          │額1至2千元│              │沒收時，以其財產抵│
│  │      │            │          │，容有不明│              │償之。            │
│  │      │            │          │，爰更正如│              │                  │
│  │      │            │          │上）      │              │                  │
├─┤      ├──────┼─────┼─────┼───────┼─────────┤
│19│      │98年9月26日 │同上      │1000元    │張舜喜販賣第二│未扣案販賣毒品所得│
│  │      │，1次       │          │（同上備註│級毒品，處有期│新臺幣壹仟元，沒收│
│  │      │            │          │）        │徒刑參年捌月。│，如全部或一部不能│
│  │      │            │          │          │              │沒收時，以其財產抵│
│  │      │            │          │          │              │償之。            │
├─┤      ├──────┼─────┼─────┼───────┼─────────┤
│20│      │98年10月9日 │張舜喜住處│2000元    │張舜喜販賣第二│未扣案販賣毒品所得│
│  │      │，1次       │前        │          │級毒品，處有期│新臺幣貳仟元，沒收│
│  │      │            │          │          │徒刑參年捌月。│，如全部或一部不能│
│  │      │            │          │          │              │沒收時，以其財產抵│
│  │      │            │          │          │              │償之。            │
├─┼───┼──────┼─────┼─────┼───────┼─────────┤
│21│陸賢貴│98年10月18日│高雄縣路竹│500元     │張舜喜販賣第二│未扣案販賣毒品所得│
│  │      │，1次       │鄉之某統一│          │級毒品，處有期│新臺幣伍佰元，沒收│
│  │      │            │超商      │          │徒刑參年捌月。│，如全部或一部不能│
│  │      │            │          │          │              │沒收時，以其財產抵│
│  │      │            │          │          │              │償之。            │
├─┤      ├──────┼─────┼─────┼───────┼─────────┤
│22│      │98年10月21日│同上      │500元     │張舜喜販賣第二│未扣案販賣毒品所得│
│  │      │，1次       │          │          │級毒品，處有期│新臺幣伍佰元，沒收│
│  │      │            │          │          │徒刑參年捌月。│，如全部或一部不能│
│  │      │            │          │          │              │沒收時，以其財產抵│
│  │      │            │          │          │              │償之。            │
├─┤      ├──────┼─────┼─────┼───────┼─────────┤
│23│      │98年10月25日│同上      │500元     │張舜喜販賣第二│未扣案販賣毒品所得│
│  │      │，1次       │          │          │級毒品，處有期│新臺幣伍佰元，沒收│
│  │      │            │          │          │徒刑參年捌月。│，如全部或一部不能│
│  │      │            │          │          │              │沒收時，以其財產抵│
│  │      │            │          │          │              │償之。            │
├─┤      ├──────┼─────┼─────┼───────┼─────────┤
│24│      │98年10月28日│同上      │500元（張 │張舜喜販賣第二│                  │
│  │      │，1次       │          │舜喜因故未│級毒品未遂，處│                  │
│  │      │            │          │依約前來完│有期徒刑壹年拾│                  │
│  │      │            │          │成交易而未│月。          │                  │
│  │      │            │          │遂）      │              │                  │
└─┴───┴──────┴─────┴─────┴───────┴─────────┘
附表三：鄭志強、張舜喜共同販賣甲基安非他命部分
┌─┬───┬──────┬─────┬─────┬───────┬─────────┐
│編│對象  │交易時間，次│交易地點  │交易所得  │所犯罪名及量刑│沒收              │
│號│      │數          │          │          │              │                  │
├─┼───┼──────┼─────┼─────┼───────┼─────────┤
│1 │何文華│98年8月6日，│高雄縣某處│500元     │鄭志強共同販賣│未扣案共同販賣毒品│
│  │      │1次         │統一超商  │          │第二級毒品，累│所得新臺幣伍佰元，│
│  │      │            │          │          │犯，處有期徒刑│與張舜喜連帶沒收之│
│  │      │            │          │          │貳年肆月。    │，如全部或一部不能│
│  │      │            │          │          │              │沒收時，以其與張舜│
│  │      │            │          │          │              │喜之財產連帶抵償之│
│  │      │            │          │          │              │。                │
│  │      │            │          │          ├───────┼─────────┤
│  │      │            │          │          │張舜喜共同販賣│未扣案共同販賣毒品│
│  │      │            │          │          │第二級毒品，處│所得新臺幣伍佰元，│
│  │      │            │          │          │有期徒刑參年捌│與鄭志強連帶沒收之│
│  │      │            │          │          │月。          │，如全部或一部不能│
│  │      │            │          │          │              │沒收時，以其與鄭志│
│  │      │            │          │          │              │強之財產連帶抵償之│
│  │      │            │          │          │              │。                │
├─┼───┼──────┼─────┼─────┼───────┼─────────┤
│2 │劉家瑋│98年10月間某│高雄縣岡山│2500元    │鄭志強共同販賣│未扣案共同販賣毒品│
│  │      │日晚間，1次 │鎮岡山夜市│          │第二級毒品，累│所得新臺幣貳仟伍佰│
│  │      │            │附近      │          │犯，處有期徒刑│元，與張舜喜連帶沒│
│  │      │            │          │          │貳年捌月。    │收之，如全部或一部│
│  │      │            │          │          │              │不能沒收時，以其與│
│  │      │            │          │          │              │張舜喜之財產連帶抵│
│  │      │            │          │          │              │償之。            │
│  │      │            │          │          ├───────┼─────────┤
│  │      │            │          │          │張舜喜共同販賣│未扣案共同販賣毒品│
│  │      │            │          │          │第二級毒品，處│所得新臺幣貳仟伍佰│
│  │      │            │          │          │有期徒刑參年捌│元，與鄭志強連帶沒│
│  │      │            │          │          │月。          │收之，如全部或一部│
│  │      │            │          │          │              │不能沒收時，以其與│
│  │      │            │          │          │              │鄭志強之財產連帶抵│
│  │      │            │          │          │              │償之。            │
└─┴───┴──────┴─────┴─────┴───────┴─────────┘
附表四：鄭志強轉讓甲基安非他命部分
┌─┬────┬─────────┬─────┬─────┬─────────────┐
│  │對象    │時間，次數        │地點      │數量      │所犯罪名及量刑            │
├─┼────┼─────────┼─────┼─────┼─────────────┤
│1 │吳芳宗  │98年11月8日，1次  │鄭志強住處│1小包     │鄭志強轉讓禁藥，累犯，處有│
│  │        │                  │          │          │期徒刑陸月。              │
└─┴────┴─────────┴─────┴─────┴─────────────┘
附表五：張舜喜轉讓甲基安非他命部分
┌─┬────┬─────────┬─────┬─────┬─────────────┐
│  │對象    │時間，次數        │地點      │數量      │所犯罪名及量刑            │
├─┼────┼─────────┼─────┼─────┼─────────────┤
│1 │黃兆霖  │98年11月8日，1次  │不詳      │1小包     │張舜喜轉讓禁藥，處有期徒刑│
│  │        │                  │          │          │伍月。                    │
├─┤        ├─────────┼─────┼─────┼─────────────┤
│2 │        │98年8月5日，1次   │黃兆霖住處│1小包     │張舜喜轉讓禁藥，處有期徒刑│
│  │        │                  │          │          │伍月。                    │
├─┤        ├─────────┼─────┼─────┼─────────────┤
│3 │        │98年8月26日，1次  │張舜喜住處│1小包     │張舜喜轉讓禁藥，處有期徒刑│
│  │        │                  │          │          │伍月。                    │
├─┤        ├─────────┼─────┼─────┼─────────────┤
│4 │        │98年8月30日，1次  │不詳      │1小包     │張舜喜轉讓禁藥，處有期徒刑│
│  │        │                  │          │          │伍月。                    │
├─┼────┼─────────┼─────┼─────┼─────────────┤
│5 │吳芳宗  │98年8月16日，1次  │不詳      │1小包     │張舜喜轉讓禁藥，處有期徒刑│
│  │        │                  │          │          │伍月。                    │
└─┴────┴─────────┴─────┴─────┴─────────────┘
附錄：本案論罪科刑法條
毒品危害防制條例第4條第2項、第6項：
製造、運輸、販賣第二級毒品者，處無期徒刑或7年以上有期徒
刑，得併科新臺幣1千萬元以下罰金。
前5項之未遂犯罰之。
毒品危害防制條例第10條第2項：
施用第二級毒品者，處3年以下有期徒刑。
藥事法第83條第1項：
明知為偽藥或禁藥，而販賣、供應、調劑、運送、寄藏、牙保、
轉讓或意圖販賣而陳列者，處7年以下有期徒刑，得併科新臺幣5
百萬元以下罰金。

司法院資訊處製作；財團法人民間司法改革基金會備份。
